臺灣高等法院高雄分院刑事裁定　　　　 96年度交抗字第184號
抗告人即
受處分人　　甲○○
上列抗告人因聲明異議案件，不服臺灣高雄地方法院中華民國96
年8 月10日裁定（96年度交聲字第373 號），提起抗告，本院裁
定如下：
    主  文
抗告駁回。
    理  由
一、本件抗告意旨略以：抗告人即受處分人甲○○之違規行為，
    是否為闖紅燈，仍有疑義；且僅以查獲本案之警員所為證述
    為證據，證據亦有未足，為此提起抗告云云。
二、經查，原裁定係以：本件受處分人於民國（下同）96年3 月
    13日上午10時38分許，騎乘車牌號碼XWX-315 號重型機車行
    經高雄市○○路與明倫路口，見文忠路路口號誌業已變更為
    紅燈，仍貿然左轉至明倫路口，經高雄市政府警察局鼓山分
    局龍華派出所員警當場攔停舉發；嗣受處分人於通知單上所
    載應到案日期前不服舉發提出申訴，經原處分機關調查結果
    ，仍認前開違規行為明確，乃依道路交通管理處罰條例第53
    條第1 項、第63條規定，於96年4 月20日以高市府交裁字第
    裁32-BO0000000號裁決書對異議人裁處罰鍰新臺幣1,800 元
    ，並記違規點數3 點在案。受處分人以其或許有逾越停止線
    （異議人誤載為紅線）之舉，惟其係待明倫路口號誌轉換為
    綠燈後，始繼續前進，不應論以道路交通管理處罰條例第53
    條第1 項之行經有燈光號誌管制之交岔路口闖紅燈，而聲明
    異議。原審調查結果，以受處分人之違規事實，業據證人即
    舉發員警吳中尉於原審法院結證屬實；並敘明車輛面對圓形
    紅燈表示禁止通行，不得超越停止線或進入路口，道路交通
    標誌標線號誌設置規則第206 條定有明文。是闖紅燈之定義
    ，雖法無明文，惟參酌上開圓形紅燈之意義，闖紅燈應係指
    車輛於行車管制號誌顯示為圓形紅燈時，猶超越停止線或進
    入路口者而言。而受處分人行經有燈光號誌管制之文忠路與
    明倫路交岔路口，面對文忠路方向號誌為圓形紅燈，竟逕行
    超越停止線並進入路口，且左轉至明倫路等理由，而駁回受
    處分人之異議，經核並無不合。
三、受處分人雖以前詞抗告；惟查，舉發本案之警員吳中尉係目
    擊受處分人違規整個過程，而其與受處分人素昧平生，無任
    何仇怨，當不致故意誣陷受處分人；又受處分人之行為係屬
    闖紅燈之違規行為，有如前述，已經原裁定敘明理由綦詳，
    受處分人仍認非闖紅燈之違規行為，自不足採。綜上所述，
    本件抗告為無理由，應予駁回。
四、據上論結，應依刑事訴訟法第412 條，裁定如主文。
中　　華　　民　　國　　96　　年　　10　　月　　31　　日
          　　    　  刑事第六庭  審判長法  官  王憲義
                          　    　　    法  官  張盛喜
                        　　　          法  官  邱永貴
以上正本證明與原本無異。
不得再抗告。
中　　華　　民　　國　　96　　年　　10　　月　　31　　日
                           　    　　   書記官  唐奇燕
